【裁判字號】    98,易,240
【裁判日期】    980630
【裁判案由】    竊盜
【裁判全文】
臺灣基隆地方法院刑事判決               98年度易字第240號
公  訴  人  臺灣基隆地方法院檢察署檢察官
被      告  甲○○
                      號3樓
                    （另案於臺灣桃園監獄執行中）
上列被告因竊盜等案件，經檢察官提起公訴（98年度偵字1327號
）被告就被訴事實為有罪之陳述，本院合議庭裁定由受命法官獨
任進行審判，經改依簡式審判程序審理後判決如下：
    主  文
甲○○損壞他人之大門門鎖，足以生損害於他人，累犯，處有期
徒刑月，扣案之T 字型扳手（全長十六公分）壹支及手套壹付
均沒收；又攜帶兇器，毀壞安全設備竊盜，累犯，處有期徒刑捌
月。扣案之T 字型扳手（全長十六公分）壹支及手套壹付均沒收
。應執行有期徒刑拾月，扣案之之T 字型扳手（全長十六公分）
壹支及手套壹付均沒收。
    犯罪事實
一、甲○○前因竊盜案件，經臺灣臺北地方法院於民國93年5 月
    12日，以93年度簡字第1198號判決，判處有期徒刑6 月確定
    ；復因施用第二級毒品案件，由本院於93年7 月19日，以93
    年度基簡字第569 號判決，判處有期徒刑3 月確定，前開二
    案接續執行，於94年4 月12日執行完畢（構成累犯）；再因
    竊盜案件，經本院分別於94年3 月31日、94年5 月12日，各
    以94年度訴字第46號判決、94年度基簡字第354 號判決，判
    處有期徒刑1 年、3 月確定，嗣經裁定應執行有期徒刑1 年
    2 月，於94年6 月28日發監執行，95年6 月6 日縮短刑期假
    釋出監，所餘刑期並付保護管束，於95年7 月8 日假釋期滿
    未經撤銷假釋，其未執行之刑以已執行論，而執行完畢（構
    成累犯）。
二、詎甲○○仍不知悔改，竟意圖為自己不法之所有，於98年3
    月13日外出之際，隨身攜帶手提包1 個（內有手套1 付、手
    電筒1 支及T 字型扳手3 支、老虎鉗1 支、活動扳手1 支、
    尖嘴鉗1 支）而為下列犯行：
  (一)98年3 月13日下午3 時許，至丙○○位於基隆市中正區○○○街92號3 樓住處大門前，先將雙手戴上手套後，持所攜客
    觀上足以對人之生命、身體及安全構成威脅，具有相當危險
    性之T 字型扳手（全長16公分）1 支插入丙○○住處鐵門之
    鑰匙孔，用力轉動，致該鐵門門鎖毀壞，足以生損害於丙○○。甲○○於開啟鐵門後，復以T 字型扳手插入鐵門內木門
    鑰匙孔（尚未毀壞），惟因不易開啟，而作罷離去。
  (二)98年3 月13日下午3 時10分許，至丁○○位於基隆市中正區
    ○○○街104 號2 樓住處大門前，於戴上手套後，再持所攜
    之T 字型扳手（全長16公分）1 支，插入丁○○住處鐵門之
    鑰匙孔用力轉動以毀壞門鎖之方式，進入屋內，竊取皮包1
    個（內有零錢包1 個、現金新臺幣（下同）922 元）及行動
    電話1 具得手。嗣於同日下午4 時許，甲○○行經基隆市○○街44號前，因形跡可疑，且另案遭通緝，遭警盤查，並在
    甲○○隨身攜帶之手提包內，起出上開丁○○遭竊之皮包1
    個（內有零錢包1 個、現金922 元）及行動電話1 具，經警
    通知當地里長廣播，丙○○、丁○○即到場指認，甲○○始
    坦承上開竊盜犯行，並扣得手套1 付、手電筒1 支、T 字型
    扳手3 支、老虎鉗1 支、活動扳手1 支、尖嘴鉗1 支。
三、案經告訴人丙○○訴由基隆市警察局第二分局報告臺灣基隆
    地方法院偵查起訴。
    理  由
一、本件被告所犯者非為死刑、無期徒刑、最輕本刑為3 年以上
    有期徒刑之罪或高等法院管轄第一審案件，其於準備程序進
    行中，先就被訴事實為有罪之陳述，經告知其簡式審判程序
    之旨，並聽取公訴人及被告之意見後，本院依刑事訴訟法第
    273條之1第1 項之規定，裁定由受命法官獨任進行簡式審判
    程序，且依同法第273條之2規定，簡式審判程序之證據調查
    ，不受第159條第1項、第161條之2、第161條之3、第163 條
    之1及第164條至第170條規定之限制，合先敘明。
二、前揭犯罪事實業據被告於本院準備程序、審理中坦承不諱，
    核與證人丙○○證述鐵門門鎖遭損壞及證人丁○○證述遭竊
    之情節相符，且經證人即查獲員警莊志強證述明確；此外，
    並有贓物認領保管單、現場及鐵門門鎖遭破壞之照片在卷可
    稽，足認被告自白前開毀損及竊盜犯行堪以採信，本件事證
    明確，應依法論科。
三、按刑法第321 條第1 項第3 款之攜帶兇器竊盜罪，係以行為
    人攜帶兇器竊盜為其加重條件，此所謂兇器，其種類並無限
    制，凡客觀上足對人之生命、身體、安全構成威脅，具有危
    險性之兇器均屬之，且祇須行竊時攜帶此種具有危險性之兇
    器為已足，並不以攜帶之初有行兇之意圖為必要；又按刑法
    第321 條第1 項第2 款之毀越門扇或其他安全設備竊盜罪，
    所謂安全設備，係指依社會通常觀念足認為防盜之設備而言
    ，且毀損門扇或安全設備竊盜罪，係同法第354 條毀損罪與
    普通竊盜罪之結合犯，不能於論以加重竊盜罪外，更行論以
    毀損罪，若被告藉毀損或踰越門扇或安全設備之方式，進入
    屋內行竊，其越入行為雖屬侵入住宅，然已結合於所犯加重
    竊盜之罪質中，當無另行構成侵入住宅罪之理，而刑法第32
    1 條第1 項各款為竊盜之加重條件，如犯竊盜罪兼具數款加
    重情形時，因竊盜行為只有1 個，仍僅成立一罪（最高法院
    79年台上字第5253號、69年台上字第3945號、27年上字第18
    87號判例、92年度台非字第6 號判決可資參照）。本件被告
    為上開竊盜犯行時，所攜帶之T 字型扳手（全長16公分）1
    支，為金屬材質，質地堅硬，業據本院勘驗無訛，堪認在客
    觀上足以對人之生命、身體、安全構成威脅，具有相當之危
    險性，為刑法上所稱之兇器無誤；再被告係以上開扣案之T
    字型扳手（全長16公分）毀壞大門之門鎖，以進入屋內，因
    門鎖依據社會通常觀念，應認具有防盜功能，足認屬於刑法
    第321 條第1 項第2 款所稱之安全設備。
四、核被告所為，係犯刑法第354 條毀損罪及同法第321 條第1
    項第2 款、第3 款之攜帶兇器毀壞安全設備之加重竊盜罪。
    被告所為攜帶兇器及毀壞安全設備之加重竊盜行為，雖同時
    該當竊盜罪之數款加重要件，然因竊盜行為係屬單一，仍僅
    成立一罪。再被告曾有犯罪事實欄所載之論罪科刑執行完畢
    情形，有臺灣高等法院被告前案紀錄表乙份在卷可稽，其於
    徒刑執行完畢後5 年內，故意再犯本件有期徒刑以上之罪，
    均為累犯，各依刑法第47條第1 項加重其刑，爰審酌被告正
    值壯年，不思循正當工作途徑獲取生活所需，竟圖以竊取他
    人財物之方式不勞而獲，法治觀念已有偏差，又以攜帶兇器
    毀壞安全設備侵入被害人住宅之方式行竊，危險性甚高，暨
    衡及被害人所受財物之損失、被告犯後坦承犯行，態度尚屬
    良好等一切情狀，各量處如主文所示之刑，並定應執行刑。
五、扣案之T 字型扳手1 支（全長16公分）、手套1 付，為被告
    所有，供其犯本案毀損及加重竊盜罪所用之物，應依刑法第
    38條第1 項第2 款之規定宣告沒收之。至其餘扣案之手電筒
    1 支、T 字型扳手2 支、老虎鉗1 支、活動扳手1 支、尖嘴
    鉗1 支，核其性質非屬違禁物，雖係被告所有，但尚無積極
    證據可證明係供被告犯本案之罪所用之物，爰不予宣告沒收
    ，併此敘明。
據上論斷，應依刑事訴訟法第273 條之1 第1 項、第299 條第1
項前段，刑法第354 條、第321 條第1 項第2 款、第3 款、第47
條第1 項、第38條第1 項第2 款，第51條第5 款，判決如主文。
本案經檢察官乙○○到庭執行職務。
中    華    民    國    98    年    6     月    30    日
                  刑事第四庭法  官  周霙蘭
以上正本證明與原本無異。
如不服本判決應於收受送達後10日內向本院提出上訴書狀，並應
敘述具體理由；其未敘述上訴理由者，應於上訴期間屆滿後20日
內向本院補提理由書 (均須按他造當事人之人數附繕本)「切勿
逕送上級法院」。
中    華    民    國    98    年    6     月    30    日
                            書記官  莊智凱
附錄論罪法條
刑法第354條
毀棄、損壞前二條以外之他人之物或致令不堪用，足以生損害於
公眾或他人者，處2年以下有期徒刑、拘役或5百元以下罰金。
刑法第321條第1項第2款、第3款
犯竊盜罪而有左列情形之一者，處 6 月以上、 5 年以下有期徒
刑：
二、毀越門扇、牆垣或其他安全設備而犯之者。
三、攜帶兇器而犯之者。


司法院資訊處製作；財團法人民間司法改革基金會備份。
